臺灣高等法院臺中分院刑事裁定　　　　　　　　　　九十一年度毒抗字第七八三號
　　抗　告　人
　　即　被　告　甲○○
右抗告人即被告因違反毒品危害防制條例案件，經檢察官聲請觀察、勒戒，不服臺灣
臺中地方法院中華民國九十一年九月二十七日第一審裁定（九十一年度毒聲第二六六
四號，聲請案號：臺灣臺中地方法院檢察署九十一年度聲觀字第一三三一號，九十一
年度毒偵字第一０九０、二二一二號），提起抗告，本院裁定如左：
      主  文
抗告駁回。
      理  由
一、按經觀察、勒戒後，無繼續施用毒品之傾向，由檢察官為不起訴之處分後，五年
    內再犯施用毒品之罪者，檢察官應聲請法院裁定再將被告送勒戒處所執行觀察、
    勒戒，其期間不得逾一月，此觀之毒品危害防制條例第二十條第一、二、三項，
    及觀察勒戒處分執行條例第三條第一項之規定自明。
二、本件抗告人即被告甲○○抗告意旨略以：被告目前患有重大傷病第一型糖尿病，
    恐無法接受觀察、勒戒，已自行勒戒斷癮，請求再採尿液送檢驗證實；本件檢察
    官聲請程序不實，應撤銷原裁定云云。
三、經查本件被告前曾因施用毒品案件，經臺灣臺中地方法院裁定送觀察、勒戒後，
    認無繼續施用毒品之傾向，而由臺灣臺中地方法院檢察署檢察官於民國八十九年
    二月二十九日以八十九年度毒偵字第一三三八號不起訴處分確定。惟其復基於概
    括之犯意，自九十年八月間某日起至九十一年七月二十五日或前三日內止，在臺
    中市○○街一一四號三樓租住處，連續施用第一級毒品海洛因多次；另自九十年
    六月間某日起至同年八月間止，在上址，連續施用第二級毒品安非他命多次，嗣
    於(一)、九十一年二月二十一日二十二時許，在臺中市○○路○段二一巷十一號二
    樓，為警查獲，並扣得海洛因○‧四公克、安非他命○‧六公克、吸食器一組，
    (二)、九十一年七月二十五日十七時許，在臺中市○區○○路三段八六之二號，為
    警查獲，並扣得海洛因十二‧四公克、注射針筒四支。質之被告於警訊中坦承有
    施用安非他命，而其同居女友陳曉真亦證稱第一次查扣之毒品係被告所施用無訛
    ，另於九十一年七月二十五日經警採取被告尿液送檢驗結果，確呈嗎啡陽性反應
    ，此有臺中市衛生局出具之煙毒尿液檢驗成績書一紙附卷可稽，足證被告確有前
    開施用毒品之犯行。則原審法院依檢察官之聲請，依毒品危害防制條例第二十條
    第三項前段，及觀察勒戒處分執行條例第三條第一項規定，裁定應將被告送勒戒
    處所觀察、勒戒，於法自無不合。被告抗告意旨仍執前詞，指摘原裁定不當，並
    無理由，應予駁回。
據上論斷，應依刑事訴訟法第四百十二條，裁定如主文。
中        華        民        國  九 十 一  年    十一    月　　十四　  日
                                  臺灣高等法院臺中分院刑事第六庭
                                        審判長法　官　李　文　雄
                                              法  官　陳　嘉　雄
                                              法　官　邱　顯　祥
右正本證明與原本無異。
不得再抗告。
                                              書記官  陳  桂  芬
中        華        民        國  九 十 一  年    十一    月　　十四　  日
                                                                        Ｋ
